臺灣新竹地方法院民事簡易判決
110年度竹北簡字第193號
原      告  蔡和唐  


訴訟代理人  黃仁貴  
被      告  林孟昭  

上列當事人間請求損害賠償事件，經原告提起刑事附帶民事訴訟
，由本院刑事庭裁定移送前來（109年度交附民字第64號），本
院於民國110年10月8日言詞辯論終結，判決如下：
    主  文
被告應給付原告新臺幣陸仟柒佰伍拾元及自民國一一０年十月八
日起至清償日止，按年息百分之五計算之利息。
原告其餘之訴駁回。
訴訟費用由被告負擔。
本判決第一項，得假執行。但被告如以新臺幣陸仟柒佰伍拾元為
原告預供擔保後，得免為假執行。
    事  實  及  理  由
壹、程序事項
    按訴狀送達後，原告不得將原訴變更或追加他訴。但擴張或
    減縮應受判決事項之聲明者，不在此限，民事訴訟法第255
    條第1項第3款定有明文。原告起訴原聲明：被告應給付原告
    新臺幣（下同）134,350元。嗣則變更聲明為：被告應給付
    原告117,750元，及自民國110年10月8日起至清償日止，按
    年息5%計算之利息（卷第54頁）。原告所為上開變更，核屬
    單純減縮及擴張應受判決事項之聲明，與前引規定無違，應
    予准許。　
貳、實體事項
一、原告起訴主張：
㈠、被告於108年4月2日12時18分許，駕駛車號0000-00號自用小客車（下稱肇事車輛），沿新竹縣湖口鄉永順街由南往北方向行駛，行經永順街與光復東路之無號誌三岔路口時，欲左轉光復東路，因於駕駛汽車時，應隨時注意車前狀況，而於無號誌之三岔路口左轉可能對左方來車或行人有其危險性，且如遇有行人時，更應暫停禮讓行人先行通過，故負有應注意車前狀況、於無號誌之三岔路口左轉時應禮讓行人，並隨時採取必要之安全措施之義務，再依當時天候晴、日間自然光線、路面乾燥無缺陷、視距良好，客觀上並無不能注意之情事，竟疏未注意貿然逕行左轉，並碰撞沿光復東路往東行走欲穿越永順街之行人即原告，致原告受有右側手部擦傷、左側性膝部擦挫傷、腰部脊椎與骨盆扭傷及拉傷、雙手麻、雙側腳底麻等傷害(下稱系爭傷害)。
㈡、原告所受損害共117,750元，分別為：　　
  ⒈醫療費3,750元
　  原告因本件車禍於108年4月2日、108年4月24日前往天主教
    仁慈醫療財團法人仁慈醫院急診分別支出400元、350元；另
    於108年4月12日有整復外敷支出3,000元，合計醫療費用3,7
    50元，有收據為證。
  ⒉薪資損失84,000元
　　原告因本件車禍無法工作，需休養2個月，每月薪資42,000
    元，合計受有薪資損失84,000元。
　⒊精神慰撫金30,000元
　　原告因本件車禍，精神受有相當痛苦，被告應給付精神慰撫
    金30,000元。 
㈢、爰依侵權行為之法律關係，提起本件訴訟，並聲明：被告應
    給付原告117,750元，及自110年10月8日起至清償日止，按
    年息5%計算之利息（卷第54頁）。
二、被告則答辯以：　　
　　被告並未撞到原告，是原告自己跌倒受傷，原告請求項目並
    不合理，原告自稱薪資每月42,000元，需休息兩個月，然其
    未提出證據證明有不能工作之情形等語(卷第55頁)。爰答辯
    聲明：⑴原告之訴駁回。⑵訴訟費用由原告負擔（卷第54頁）
    。
三、本院之判斷：　　
㈠、原告主張被告於上開時地未注意車前狀況，於無號誌之三岔
    路口左轉時，未禮讓行人並隨時採取必要之安全措施，貿然
    逕行左轉，碰撞原告致其受有系爭傷害之事實，業經本院刑
    事庭108年度交易字第742號刑事判決認被告對原告犯過失傷
    害罪確定在案，有上開刑事判決書、診斷證明書在卷可稽（
    調卷第3-9頁、卷第63頁），復經本院職權調閱刑案卷宗，
    核閱無訛，是被告辯稱其未撞到原告云云，並無可採。
㈡、因故意或過失，不法侵害他人之權利者，負損害賠償責任；
    汽車、機車或其他非依軌道行駛之動力車輛，在使用中加損
    害於他人者，駕駛人應賠償因此所生之損害；不法侵害他人
    之身體或健康者，對於被害人因此增加生活上之需要時，應
    負損害賠償責任；不法侵害他人之身體、健康者，被害人雖
    非財產上之損害，亦得請求賠償相當之金額，民法第184條
    第1項前段、第191條之2前段、第193條第1項、第195條第1 
    項前段分別定有明文。被告過失不法侵害原告身體、健康，
    已如前述，是原告依上開規定，請求被告負侵權行為損害賠
    償責任，於法有據，應予准許。茲就原告請求之各項金額審
    核如下：　　
　⒈醫療費3,750元
　　原告主張支出醫療費用共3,750元，並據其提出醫療費用收
    據2紙、整復外敷收據1紙在卷為憑（卷第57、59、61頁），
    且觀其診療項目為急診、整復外敷，與治療系爭傷害有關，
    原告因腰部脊椎與骨盆扭傷及拉傷、手腳發麻而接受6次整
    復外敷支出共3,000元費用，應認必要。
　⒉薪資損失0元
　　原告雖稱因本件車禍需休養2個月而受有薪資損失等語，惟
    觀原告所提診斷證明書內容，並未提及原告有不能工作，需
    休養之情形，且原告所受系爭傷害亦難認有休養2個月之必
    要，是其此部分主張，自難准許，應予駁回。
　⒊精神慰撫金3,000元
　　按法院對於非財產上損害之酌定，應斟酌雙方之身分、地位
    、資力與加害之程度及其他各種情形核定相當之數額，其金
    額是否相當，自應依實際加害情形與被害人所受之痛苦及雙
    方之身分、地位、經濟狀況等關係決定之（最高法院85年台
    上字第460號判決意旨參照）。原告因本件車禍受有系爭傷
    害，衡情確實受有精神痛苦。本院審酌被告於刑案偵審時自
    承教育程度為大學肄業，家庭經濟狀況勉持(調卷第9頁)；
    原告於刑案警詢時自承教育程度為高中畢業，家庭經濟狀況
    小康(偵卷第6頁)，及被告過失侵權行為態樣，暨原告所受
    精神痛苦程度、兩造之社會地位、經濟狀況等一切情狀，認
    原告請求被告賠償精神慰撫金3,000元為適當，應予准許。
    逾此範圍則屬過高，不應准許。
　⒋綜上，原告所受損害為醫療費3,750元、精神慰撫金3,000元
    ，共計6,750元【計算式：3,750＋3,000＝6,750元】。
㈢、從而，原告依侵權行為之法律關係，請求被告給付6,750元，
    及自110年10月8日起至清償日止，按年息5%計算之利息，為
    有理由，應予准許。逾此範圍之請求，則無理由，應予駁回
    。
四、本件判決基礎已臻明確，兩造其餘攻擊防禦方法及訴訟資料
    ，核與判決結果不生影響，爰不一一論述。
五、本件係依民事訴訟法第427條第1項適用簡易訴訟程序所為被
    告部分敗訴之判決，就原告勝訴部分應依同法第389條第1 
    項第3款規定，依職權宣告假執行。並依民事訴訟法第392 
    條第2項職權為被告酌定相當之擔保金額後併宣告得免為假
    執行。
六、本件係刑事附帶民事訴訟，而由本院刑事庭移送民事庭，依
    刑事訴訟法第504條第2項之規定，免納裁判費，且至本件言
    詞辯論終結時，亦未發生其他訴訟費用，故無從確定訴訟費
    用之數額。惟依法仍應依民事訴訟法87條第1項規定，諭知
    訴訟費用之負擔，以備將來如有訴訟費用發生時，得以確定
    其數額，併予敘明。
中　　華　　民　　國　　110 　年　　10　　月　　22　　日
                  竹北簡易庭    法  官  陳麗芬
以上為正本係照原本作成。
如對本判決上訴，須於判決送達後20日內向本院提出上訴狀。
如委任律師提起上訴者，應一併繳納上訴審裁判費。
中    華    民    國   110    年    10    月    22    日
                                書記官  曾煜智